【裁判字號】    89,訴,777
【裁判日期】    890817
【裁判案由】    毒品危害防制條例
【裁判全文】
臺灣板橋地方法院刑事判決                          八十九年度訴字第七七七號
    公  訴  人  臺灣板橋地方法院檢察署檢察官
    被      告  甲○○
                乙○○
     右  一  人
     選任辯護人  王聰明律師
右列被告等因違反毒品危害防制條例案件，經檢察官提起公訴（八十九年度偵字第二
三九四號），本院判決如左：
    主  文
甲○○連續轉讓第二級毒品，處有期徒刑柒月，緩刑肆年，緩刑期內付保護管束；扣
案大麻煙肆支（合計煙捲重零點柒玖公克）沒收銷燬之。
乙○○連續轉讓第二級毒品，處有期徒刑柒月，緩刑肆年，緩刑期內付保護管束；扣
案大麻煙陸支（合計煙捲重壹點壹柒公克）；大麻煙壹支（合計煙捲重零點貳壹公克
）均沒收銷燬之。
    事  實
一、甲○○與乙○○係朋友關係，彼二人明知大麻經民國八十七年五月二十二日修正
    生效之毒品危害防制條例列為第二級毒品，不得持有、轉讓，竟猶基於概括之犯
    意，甲○○先於八十八年底（起訴書誤為八十八年一月間起），在彼二人所服務
    之臺北市○○○路二八二號地下一樓ＰＵＢ內，無償轉讓大麻煙一支予乙○○；
    乙○○則於八十八年年底、八十九年年初之某日（起訴書誤為八十九年一月二十
    日），先在上址ＰＵＢ內將前開自甲○○處收受之大麻煙一支，無償轉讓予丙○○。嗣於八十九年一月二十三日上午六時許，警方在臺北縣永和市○○路○段六
    十七號查獲丙○○，並在其皮包內搜得前揭乙○○轉讓予其之大麻煙一支（合計
    煙捲重零點二一公克），丙○○始告知警方該大麻煙係乙○○轉讓予伊，且之前
    曾約定要再向乙○○拿取大麻煙，故帶領警方前往上址ＰＵＢ，在該ＰＵＢ門口
    ，乙○○復將同日甲○○所無償轉讓予伊之六支大麻煙再將之轉讓予丙○○，警
    方即當場將乙○○逮捕，並自丙○○皮包扣得前開六支大麻煙（合計煙捲重一點
    一七公克），且因之前警方看到上開六支大麻煙是甲○○交予乙○○，即一併將
    甲○○逮捕，並在彼之帶領下在ＰＵＢ某處扣得另外彼所有之大麻煙四支（合計
    煙捲重零點七九公克）。
二、案經臺北縣警察局板橋分局報告臺灣板橋地方法院檢察署檢察官偵查起訴。
    理  由
一、訊據被告甲○○、乙○○對於右揭犯罪事實均坦承不諱，互核相符。抑且，被告
    乙○○如何於上開時地第一次轉讓一支大麻煙；第二次轉讓六支大麻煙予丙○○
    ，且丙○○如何帶領警方將被告二人逮捕等情，亦據證人丙○○到庭結證明確（
    見本院八十九年六月二日訊問筆錄）。雖丙○○亦曾證稱彼是依警方之指示和被
    告乙○○聯絡，且在上址ＰＵＢ門口警方曾給彼新臺幣（下同）一、二千元，彼
    再將錢拿給被告乙○○云云，然經本院隔離訊問下，訊之證人即查獲被告之警員
    周建仁、何恭儒均到庭結證略以彼等未曾指示丙○○和被告聯絡，本案是丙○○
    被警方查獲後，自行告知之前已和被告乙○○聯絡好，要再去取大麻並帶警方前
    往上開ＰＵＢ，且彼等亦未給丙○○任何錢，亦未看到丙○○有給被告乙○○任
    何錢，在該ＰＵＢ門口看到被告甲○○交給被告乙○○六支大麻煙，被告乙○○
    再將之轉交予丙○○，彼等即將被告二人逮捕，並在丙○○皮包內起出前開六支
    大麻煙，且在被告甲○○之帶領下在ＰＵＢ某處扣得另外渠所有之大麻煙四支等
    語，互核相符（見本院八十九年七月十七日訊問筆錄）。足徵警方並未指示丙○○和被告聯絡，是之前丙○○即已和被告乙○○聯絡好要去取大麻，並帶同警方
    前往，故丙○○上開有關彼是依警方之指示和被告乙○○聯絡，且在ＰＵＢ門口
    警方曾給彼一、二千元，彼再將錢拿被告乙○○之證詞，並不足採。再被告乙○○之選任辯護人空言辯稱本案警方之所以查獲被告，是用「陷害教唆」之方式，
    故被告不構成犯罪云云，亦不足取。此外，復有警方在臺北縣永和市○○路○段
    六十七號查獲丙○○，在其皮包內搜得前揭被告乙○○轉讓予其之大麻煙一支（
    合計煙捲重零點二一公克）；在上開ＰＵＢ內，警方在丙○○皮包內所查獲被告
    乙○○轉讓予丙○○之六支大麻煙（合計煙捲重一點一七公克）；警方查獲屬於
    被告甲○○所有之大麻煙四支（合計煙捲重零點七九公克），扣案足資佐證，並
    有上開大麻煙之照片一幀附卷足參（見偵查卷第十七頁）。且上開物品經本院將
    之送驗，該等香煙均含有大麻之成份，且秤得如上之淨重，此有卷附法務部調查
    局鑑定通知書三紙可稽（見本院卷）。另被告二人雖曾一度辯稱不知所轉讓之前
    開物品是大麻云云，惟嗣後均供稱曾懷疑或大約知道所轉讓之物品是大麻等語（
    見本院八十九年七月三十一日審判筆錄）。是衡情被告二人應均知道所轉讓之物
    品即是大麻煙，當無疑義。稽諸前揭事證，本案事證明確，被告犯行堪以認定，
    應予依法論科。
二、原肅清煙毒條例已修正為毒品危害防制條例，後者於八十七年五月二十日經總統
    公布，同年月二十二日生效，毒品危害防制條例第二條第二項第二款規定，大麻
    為第二級毒品。核被告甲○○轉讓大麻予被告乙○○；被告乙○○轉讓大麻予丙○○之行為，均係犯毒品危害防制條例第八條第二項之轉讓第二級毒品罪。被告
    等先後二次轉讓大麻犯行，均時間緊接，手法雷同，觸犯基本犯罪構成要件相同
    之罪名，顯各係基於概括犯意反覆實施，皆為連續犯，應各依刑法連續犯之規定
    論以一罪，並加重其刑。被告等轉讓前後持有大麻之低度行為應為轉讓之高度行
    為所吸收，不另論罪。再被告甲○○供稱渠主觀上僅是基於轉讓上開大麻煙予被
    告乙○○之犯意將大麻轉讓予被告乙○○，並不知被告乙○○還要再將之轉讓予
    他人等語，故被告乙○○將大麻煙再轉讓予丙○○，即無與被告甲○○基於犯意
    聯絡與行為分擔之可言，是被告二人並無共犯之關係，附此敘明。爰審酌被告犯
    罪之動機、目的、手段、品行、生活狀況、智識程度、犯罪所生之損害，犯後坦
    承犯行、甚有悔意、態度甚佳等一切情狀，量處如主文所示之刑，以資懲儆。又
    被告等前未曾受有期徒刑以上刑之宣告，有臺灣高等法院檢察署刑案紀錄簡覆表
    在卷可按，因一時失慮，偶罹刑典，經此偵審程序及罪刑之宣告後，應知警惕而
    無再犯之虞，本院因認暫不執行其刑為當，各予以宣告緩刑四年，用啟自新，惟
    為確實使被告等有正確之法律觀念並提供必要之協助及督促，且依其所犯情節認
    有加以追蹤觀護之必要，亦併依刑法第九十三條第一項之規定，宣告緩刑期內付
    保護管束，俾由地方法院檢察署之觀護人予以適當之督促，並發揮付條件緩刑制
    度之立意及避免短期自由刑執行所肇致之弊端，以觀後效。另警方在臺北縣永和
    市○○路○段六十七號查獲丙○○，在其皮包內搜得前揭被告乙○○轉讓予其之
    大麻煙一支（合計煙捲重零點二一公克）；在上開ＰＵＢ內，警方在丙○○皮包
    內所查獲被告乙○○轉讓予丙○○之六支大麻煙（合計煙捲重一點一七公克）；
    前開大麻煙應依毒品危害防制條例第十八條第一項之規定，宣告沒收銷燬之，且
    因該等大麻煙係被告乙○○所轉讓，爰於彼之主文項下宣告沒收銷燬。另警方查
    獲屬於被告甲○○所有之大麻煙四支（合計煙捲重零點七九公克），應依毒品危
    害防制條例第十八條第一項之規定，宣告沒收銷燬之，且因該等大麻煙係被告甲○○所有，爰於彼之主文項下宣告沒收銷燬。
據上論斷，應依刑事訴訟法第二百九十九條第一項前段，毒品危害防制條例第八條第
二項、第十八條第一項，刑法第十一條前段、第五十六條、第七十四條第一款、第九
十三條第一項，判決如主文。
本案經檢察官張慶林到庭執行職務。
中      華      民      國    八十九    年      八      月     十七    日
                                      臺灣板橋地方法院刑事第四庭
                                          法  官  許必奇
右正本證明與原本無異。
如不服本判決，應於判決送達後十日內向本院提出上訴狀 (應附繕本) ，上訴於臺灣
高等法院。
                                          書記官  高玉彬
中      華      民      國    八十九    年      八      月  二十五    日
附錄：毒品危害防制條例第八條第二項。
毒品危害防制條例第八條：
轉讓第一級毒品者，處一年以上七年以下有期徒刑，得併科新臺幣一百萬元以下罰金
。
轉讓第二級毒品者，處六月以上五年以下有期徒刑，得併科新臺幣七十萬元以下罰金
。
轉讓第三級毒品者，處三年以下有期徒刑，得併科新臺幣三十萬元以下罰金。
前三項之未遂犯罪之。


司法院資訊處製作；財團法人民間司法改革基金會備份。
